Images des répertoires du notaire Charles Du Barle pour l'étude VI
Archives nationales de France
Images des répertoires du notaire Charles Du Barle pour l'étude VI
18 novembre 1758 - 18 novembre 1770
MC/RE/VI/15 - MC/RE/VI/17
Etude VI; Du barle, Charles
3 registres
Archives nationales de France
Minutes et répertoires: la loi 2008-696 du 15 juillet 2008 relative aux archives a fixé à 75 ans à compter de la date de l'acte, ou à 25 ans à compter de la date du décès de l'intéressé si ce délai est plus bref, le délai de communication des minutes et répertoires des notaires; ce délai est porté à 100 ans à compter de la date de l'acte si le document se rapporte à un mineur (code du Patrimoine, articles L213-2, 4e d et 5e).
Autres documents de l'étude (dossiers de clients, comptabilité...): s'agissant d'archives privées, ces documents sont communicables selon les modalités fixées par le déposant ou le donateur.
Certains documents ne sont pas accessibles sous leur forme originale en raison de leur mauvais état de conservation.
Registres entrés aux Archives nationales en 1931.
Images des répertoires de l’étude VI
Archives de l'étude VI
répertoire d'officier public ministériel
- Répertoire chronologique pour la période du 18 novembre 1758 au 30 décembre 1764, 18 novembre 1758 - 30 décembre 1764; MC/RE/VI/15; Un registre de 175 feuillets de papier manuscrits, hauteur 37,5 x largeur 25 cm, paginé par le notaire de "Cotte première" à "Cent quatre vingt un" et de "Cent quatre vingt douze" à "Trois cent cinquante cinq". Le registre est en bon état.
  Le répertoire contient, sur 3 colonnes encadrées, les informations suivantes: 1. nature de l'acte; 2. noms et prénoms des parties; 3. date du jour.
  répertoire
  - Liste chronologique des actes pour la période du 18 novembre au 31 décembre 1758, 18 novembre - 31 décembre 1758; 1 r°-4 r°
  - Liste chronologique des actes pour la période du 1er janvier au 31 décembre 1759, 1er janvier - 31 décembre 1759; 4 r°-30 v°
  - Liste chronologique des actes pour la période du 2 janvier au 31 décembre 1760, 2 janvier - 31 décembre 1760; 31 r°-57 r°
  - Liste chronologique des actes pour la période du 1er janvier au 31 décembre 1761, 1er janvier - 31 décembre 1761; 57 v°-86 v°
  - Liste chronologique des actes pour la période du 1er janvier au 31 décembre 1762, 1er janvier - 31 décembre 1762; 87 r°-114 r°
  - Liste chronologique des actes pour la période du 2 janvier au 31 décembre 1763, 2 janvier - 31 décembre 1763; 114 v°-141 r°
  - Liste chronologique des actes pour la période du 3 janvier au 30 décembre 1764, 3 janvier - 30 décembre 1764; 141 v°-173 r°
- Répertoire chronologique pour la période du 3 septembre 1767 au 18 septembre 1768, 3 septembre 1767 - 18 septembre 1768; MC/RE/VI/16; Un registre de 48 feuillets de papier manuscrits, hauteur 34,5 x largeur 22,5 cm, composé de 3 cahiers. Le registre n'est pas en bon état. Les feuillets sont déreliés, déchirés et jaunis.
  Les actes inscrits dans ce répertoire sont également notés dans le répertoire MC/RE/VI/17.
  - Liste chronologique des actes pour la période du 3 septembre au 31 décembre 1767, 3 septembre - 31 décembre 1767; 1 r°-14 v°
  - Liste chronologique des actes pour la période du 2 janvier au 18 septembre 1768, 2 janvier - 18 septembre 1768; 15 r°-48 v°
- Répertoire chronologique pour la période du 2 janvier 1765 au 18 novembre 1770, 2 janvier 1765 - 18 novembre 1770; MC/RE/VI/17; Ce répertoire comprend 181 feuillets et fait partie d' un registre de 487 feuillets de papier manuscrits, hauteur 39 x largeur 26 cm, composé de 21 cahiers foliotés par le notaire. Le registre n'est pas en bon état. La reliure est à refaire.
  Le registre contient aussi le répertoire du notaire Melchior Thomas Morin pour la période du 22 novembre 1770 au 23 décembre 1777.
  - Liste chronologique des actes pour la période du 2 janvier au 30 décembre 1765, 2 janvier - 30 décembre 1765; 1 r°-28 v°
  - Liste chronologique des actes pour la période du 2 janvier au 31 décembre 1766, 2 janvier - 31 décembre 1766; 28 v°-56 r°
  - Liste chronologique des actes pour la période du 2 janvier au 31 décembre 1767, 2 janvier - 31 décembre 1767; 56 r°-83 r°
  - Liste chronologique des actes pour la période du 2 janvier au 30 décembre 1768, 2 janvier - 30 décembre 1768; 83 v°-112 r°
  - Liste chronologique des actes pour la période du 3 janvier au 30 décembre 1769, 3 janvier - 30 décembre 1769; 112 v°-143 v°
  - Liste chronologique des actes pour la période du 2 janvier au 18 novembre 1770, 2 janvier - 18 novembre 1770; 144 r°-181 v°